臺灣臺中地方法院民事裁定
111年度司字第14號
聲  請  人  財政部中區國稅局

法定代理人  吳蓮英  


相  對  人  亞洲時尚股份有限公司


上列聲請人聲請選派清算人事件，本院裁定如下：
    主  文
選派洪孟欽會計師為相對人亞洲時尚股份有限公司之清算人。
聲請程序費用新臺幣1000元由相對人負擔。
    理  由
一、聲請意旨略以：相對人滯欠聲請人104年度營利事業所得稅
    及違章案件罰鍰二筆，金額均為新臺幣（下同）31萬5948元
    ，而其董監事已全數解任，致稅捐文書送達程序無法進行，
    相對人於經濟部商工登記公示資料狀態雖為核准設立，惟其
    擅自歇業他遷不明逾6個月，110年12月27日已由聲請人臺中
    分局通報臺中市政府應行廢止登記。相對人既已全數解任，
    公司章程內未指定清算人，亦未選派其他有權管理之人，且
    未向國稅單位提出停復業之申請。又查相對人及其原始董事
    間就過去經營狀況存有歧見與爭端，亦涉有不法情事，於各
    區各級司法機關共計衍生逾二百起訴訟，如今各董事皆棄公
    司閒置荒廢不顧，顯然無繼續經營之可能，所營事業已不能
    成就，實質狀態予解散無異。依公司法第113條準用第71條
    第1項第2款之規定，構成公司法第315條第1項第2款應予解
    散而進行清算之要件。為使上開繳款書合法送達，確保國家
    債權之徵收，爰依法聲請選任清算人等語。
二、按解散之公司除因合併、分割或破產而解散外，應行清算，
    公司法第24條定有明文。又股份有限公司之清算依公司法第
    322條第1、2項規定，公司之清算，以董事為清算人，但公
    司法或章程另有規定或股東會另選清算人時，不在此限；不
    能依前項規定定清算人時，法院得因利害關係人之聲請，選
    派清算人。是股份有限公司必於全體董事不能擔任或公司章
    程未訂定或股東會未另選清算人時，法院始得因利害關係人
    之聲請選派清算人（最高法院93年台上字第2396號判決意旨
    參照）。
三、經查，相對人業經臺中市政府命令解散，此有臺中市政府11
    1年3月25日府授經登字第11107954210號函文（本院卷第67
    、68頁）、經濟部商業司公司資料查詢單（本院卷第69頁）
    附卷可考，是依公司法第24條規定，聲請人主張相對人應行
    清算程序，於法核屬有據。而相對人公司章程並無關於清算
    人之規定，此觀其公司章程自明（本院卷第27～31頁），又
    無股東會選任清算人之決議，再其全體董事及監察人均已解
    任或缺額，有相對人之股份有限公司變更登記表在卷可憑（
    本院卷第21～25頁），足認其現已無可為清算之人，故確有
    選派清算人之必要。其次，相對人欠繳104年度營利事業所
    得稅31萬5948元、違章案件罰鍰31萬5948元，有財政部中區
    國稅局104年度營利事業所得稅未分配盈餘核定稅額繳款書
    及違章案件罰鍰繳款書在卷可參（本院卷第33、34頁），而
    聲請人係職司公司營業稅及營利事業所得稅徵收之權責機關
    ，自屬利害關係人無訛。
四、本院審酌公司清算涉及稅賦、會計、法律等專業事項，宜選
    派具備前開專業知識之人擔任清算人，而經本院徵詢臺中會
    計師公會意見，該公會於111年4月19日以中市會字第111031
    6號函推薦洪孟欽會計師（本院卷第85~87頁），經核其為專
    業會計師並曾擔任清算人，聯絡地址亦設於臺中市，就處理
    相對人之清算事務有地利之便，故認其適任相對人公司之清
    算人職務，而財團法人臺中市記帳及報稅代理人公會於111
    年7月21日函覆無推薦人員（本院卷第95頁），財團法人臺
    中市記帳士公會則表示因無有意願擔任之人選故未函覆（本
    院卷第89頁公務電話紀錄），爰選派洪孟欽會計師為相對人
    公司之清算人。
五、依非訟事件法第24條第1項、第175條第3項，裁定如主文。
中　　華　　民　　國　　111 　年　　9 　　月　　8 　　日
                  民事第一庭    法  官  蕭一弘
正本係照原本作成。　　　　　　　　　
如不服本裁定應於送達後10日內向本院提出抗告狀，並繳納抗告
費新臺幣1000元。
中　　華　　民　　國　　111 　年　　9 　　月　　8 　　日
                                書記官　黃馨萱